【裁判字號】    99,裁,1119
【裁判日期】    990520
【裁判案由】    違反發展觀光條例
【裁判全文】
最  高  行  政  法  院  裁  定
                                      99年度裁字第1119號
上  訴  人  甲○○
被 上訴 人  臺東縣政府
代  表  人  乙○○
上列當事人間違反發展觀光條例事件，上訴人對於中華民國99年
2月26日高雄高等行政法院98年度訴字第655號判決，提起上訴，
本院裁定如下：
    主  文
上訴駁回。
上訴審訴訟費用由上訴人負擔。
    理  由
一、按對於高等行政法院判決之上訴，非以其違背法令為理由，
    不得為之，行政訴訟法第242條定有明文。依同法第243條第
    1項規定，判決不適用法規或適用不當者，為違背法令；而
    判決有同條第2項所列各款情形之一者，為當然違背法令。
    是當事人對於高等行政法院判決上訴，如依行政訴訟法第24
    3條第1項規定，以高等行政法院判決有不適用法規或適用不
    當為理由時，其上訴狀或理由書應有具體之指摘，並揭示該
    法規之條項或其內容；若係成文法以外之法則，應揭示該法
    則之旨趣；倘為司法院解釋或本院之判例，則應揭示該判解
    之字號或其內容。如以行政訴訟法第243條第2項所列各款情
    形為理由時，其上訴狀或理由書，應揭示合於該條項各款之
    事實。上訴狀或理由書如未依此項方法表明，或其所表明者
    與上開法條規定不合時，即難認為已對高等行政法院判決之
    違背法令有具體之指摘，其上訴自難認為合法。
二、緣被上訴人於民國98年1月14日執行旅館業聯合檢查，發現
    上訴人未領取旅館業登記證，即經營坐落於臺東縣卑南鄉○
    ○村○○路30-2號9樓之「富爺飯店」（市招名稱）旅館業
    務，現場房間數18間。被上訴人以98年1月19日府文發字第0
    983002001號函請上訴人陳述意見，上訴人亦於98年3月2日
    陳述意見後，被上訴人以上訴人違反發展觀光條例第24條第
    1項及旅館業管理規則第4條第1項，按發展觀光條例第55條
    第3項及同條例裁罰標準第6條附表2第1項之規定，以98年4
    月9日府文發字第0980020280號執行違反發展觀光條例事件
    裁處書，裁處上訴人新臺幣20萬元罰鍰，並禁止其營業。上
    訴人不服，循序提起行政訴訟，遭原審判決駁回，乃對原判
    決上訴，主張：其已向國稅局登記在案，地方政府未經勸導
    、輔導即為罰鍰處分，實為無理，又被上訴人稽查時，上訴
    人未在場簽名，被上訴人不能逕憑門牌而認定上訴人經營之
    套房有18間，實則上訴人僅經營5間套房，被上訴人應就上
    訴人經營18間套房提出證明，上訴人已提出申請旅館登記卻
    屢遭刁難否准，上訴人為88水災受災戶，且父親中風不省人
    事及女兒罹患重大疾病，龐大醫療費用及生活壓力已無法承
    受，懇請本院廢棄原判決等語。核其上訴理由，係就原審取
    捨證據、認定事實之職權行使，指摘其為不當，暨執與原判
    決理由無涉之事項為爭議，而非具體表明合於不適用法規、
    適用法規不當、或行政訴訟法第243條第2項所列各款之情形
    ，難認對該判決之如何違背法令已有具體之指摘。依首開規
    定及說明，應認其上訴為不合法。
三、據上論結，本件上訴為不合法。依行政訴訟法第249條第1項
    前段、第104條、民事訴訟法第95條、第78條，裁定如主文
    。
中    華    民    國    99    年    5     月    20    日
                    最高行政法院第一庭
                        審判長法官  鄭  淑  貞
                              法官  黃  淑  玲
                              法官  姜  素  娥
                              法官  楊  惠  欽
                              法官  胡  方  新

以  上  正  本  證  明  與  原  本  無  異
中    華    民    國    99    年    5     月    21    日
                              書記官  郭  育  玎

司法院資訊處製作；財團法人民間司法改革基金會備份。
